# César **Zavala López**

## Desarrollador web

## **CONTACTO**



834 198 2974



cesarzavalamx15@gmail.com



cesarzavala.tech

# **EDUCACIÓN**

Técnico en Programación ITACE

2017- 2020

Ingeniero en Tecnologías de la Información Universidad Politécnica de Victoria

2020 - 2024

#### **HABILIDADES**

PHP BOOTSTRAP 5

SQL LARAVEL 10

HTML TAILWINDS CSS

FIGMA ADOBE XD

# **COMPETENCIAS**

TOEFL (Inglés B2)

Capacidad de adaptación

Autoaprendizaje

Orientación a resultados

# **SOBRE MÍ**

Recién egresado de Ingeniería en Tecnologías de la Información, mi pasión radica en el desarrollo de aplicaciones web. Especializado en LARAVEL, me destaco por construir soluciones desde el backend hasta el frontend. Utilizo Bootstrap para proyectos ágiles y Tailwind CSS para iniciativas más elaboradas. Con una sólida base en bases de datos relacionales.

## **EXPERIENCIAS**

#### **VOLUNTARIADO**

Un Cachito de Luz A.C. I Cd. Victoria/Tamaulipas

2017 - 2022

Diseño de base datos y sistema de captura de entrega de donaciones de medicamentos realizado en Visual Basic.

#### **DESARROLLADOR FULL-STACK**

ITACE | Cd. Victoria/Tamaulipas

FEB 2020 - MAR 2020

Diseño y desarrollo de una aplicación .NET programada en lenguaje Visual Basic que permite el registro de asistencia con códigos QR y alerta a los tutores de la actividad de entrada y salida del plantel.

#### **DESARROLLADOR BACK-END**

Cactu Nieves I Cd. Victoria/Tamaulipas

MAR 2022 - ABR 2022

Diseño, desarrollo e implementación de una aplicación .NET programada en lenguaje C# que permite el control sobre los procesos de venta y administración de la empresa.

## **DESARROLLADOR FRONT-END**

SVAM international I Cd. Victoria/Tamaulipas

ENE 2022 - FEB 2022

Creación y ejecución de la actualización de la interfaz de la aplicación web LEADS, utilizando Bootstrap 5, incorporando Datatables y Google Charts.

#### **DESARROLLADOR FULL-STACK**

UPV | Cd. Victoria/Tamaulipas

SEP 2023 - DIC 2023

Diseño y desarrollo de una aplicación en LARAVEL y FLASK en conjunto con ARDUINO que permite el pase de lista con reconocimiento facial a alumnos de la Universidad Politécnica de Victoria en proceso de implementación interno de la institución.

## **CERTIFICACIONES**

CCNA: Switching, Routing, and Wireless Essentials

Cisco I MAR 2022

Introduction to Cybersecurity

Cisco I JUL 2022

Certificado de Diseño de Experiencia del Usuario (UX) de Google

Coursera | OCT 2023